【裁判字號】    90,訴,131
【裁判日期】    900504
【裁判案由】    妨害公務
【裁判全文】
臺灣彰化地方法院刑事判決                            九十年度訴字第一三一號
    公  訴  人  臺灣彰化地方法院檢察署檢察官
    被      告  乙○○
右列被告因妨害秩序案件，經檢察官提起公訴（八十九年度偵字第九六一五號），本
院判決如左：
    主  文
乙○○隱匿公務員職務上委託第三人掌管之物品，處有期徒刑肆月，如易科罰金，以
佰元折算壹日；又隱匿公務員職務上委託第三人掌管之物品，處有期徒刑肆月，如
易科罰金，以佰元折算壹日。應執行有期徒刑陸月，如易科罰金，以佰元折算壹
日。
    事  實
一、乙○○未經主管機關許可，自民國八十九年七月二十六日起，在彰化縣竹塘鄉○
    ○段第二Ｏ六九號土地（即於竹塘鄉「慈航宮」後方之公路旁），經營主管機關
    指定之能源產品柴油之銷售業務（違反能源管理法部分，業經本院以八十九年度
    易字第一六二三號判決，處有期徒刑六月），於同年八月一日十時三十分許，為
    彰化縣警察局刑警隊員警在上址查獲，扣得其所有之柴油五千公升（另採樣四桶
    送驗）及加油槍一座，由警當場製作暫時保管據將查扣物品委託乙○○掌管，並
    由乙○○在暫時保管據上簽名，表明「保證上開物品確係保管人所有，領回暫時
    保管，聽候檢察官、法官裁處」，而受託掌管前揭物品。詎乙○○於同年月二十
    二日起，又於上開土地經營柴油之銷售業務，並以雇工為不特定客人加注前述查
    扣柴油之方式，隱匿公務員委託其保管之物品。迄至同年月二十七日十七時二十
    分許，為上揭刑警隊員警再次查獲，發現其油槽內僅餘三千公升之柴油。經警查
    扣該柴油，除取樣二公升送驗外，餘仍以前開方式委託乙○○掌管。惟乙○○仍
    不知警惕，復自同年十一月三十日起，於上述地點經營柴油之銷售業務，並另行
    起意，以雇工為不特定客人加注前揭查扣柴油之方式，隱匿公務員委託其保管之
    物品。嗣於同年十二月四日十四時三十分許，為彰化縣警察局北斗分局員警查獲
    ，發現其油槽僅餘一千公升之柴油。
二、案經臺灣彰化地方法院檢察署檢察官自動檢舉偵查起訴。
    理  由
一、被告固坦承右揭未經許可，經營柴油之銷售業務，先後為警查獲三次，扣得其所
    有之柴油，並受託掌管柴油之事實，然否認有以雇工銷售而為不特定客人加注查
    扣柴油之方式，隱匿柴油之犯行，辯稱為警查獲地點有一個大油槽，一個小油槽
    ，其係將被查扣之柴油抽到大油槽，然後買油加入小油槽出售，並無出售被查扣
    之柴油云云。惟查被告先後三次為警查扣並受託保管柴油之數量，分別為五千公
    升、三千公升、一千公升，有扣押筆錄、暫時保管據及警訊筆錄可稽。又被告供
    認大、小油槽可以相通，且證人即前二次查獲被告經營柴油銷售業務之警員甲○
    ○證稱：伊第二次去查獲時，二個油槽都有查看，只扣得三千公升的柴油，雖只
    查封一個油槽，但另一個油槽是偽裝的，且查獲柴油的數量，是依據大油槽來換
    算的等語。足見被告第二次被查扣柴油之數量三千公升，係依據大油槽來換算。
    倘被告所辯其係將被查扣之柴油抽到大油槽，買油加入小油槽出售為真，則該次
    被查扣柴油之數量，應係八千公升，而非三千公升。又被告第三次被查扣柴油時
    ，據查扣之警員即證人丙○○證稱查扣柴油之數量一千公升，係被告所告知等語
    。則如被告未將前二次查扣之柴油出售，其時柴油之數量應為九千公升，何以被
    告僅告知為一千公升？要見被告前揭所辯，乃為卸責之詞，不足採信。是罪證明
    確，被告犯行均堪認定。
二、核被告先後二次隱匿警察交付其保管之柴油之所為，均係犯刑法第一百三十八條
    之罪。其先後二次犯罪，行為雖相同，然時間相隔約四個月，於第一次犯罪時，
    尚難預見有第二次犯行，是其犯意乃屬各別，自應分論併罰。爰審酌被告之素行
    ，及其犯罪之動機、目的、手段、所生危害並犯罪後之態度等一切情狀，所犯二
    罪各量處如主文所示之刑，分別諭知易科罰金折算之標準，並定其應執行之刑。
據上論斷，應依刑事訴訟法第二百九十九條第一項前段，刑法第二條第一項前段、第
一百三十八條、第四十一條第一項、第五十一條第五款，罰金罰鍰提起高標準條例第
二條前段，判決如主文。
中      華      民      國      九十      年      五      月      四    日
                                臺灣彰化地方法院刑事第三庭
                                    法      官  廖  國  佑
右正本證明與原本無異。
如不服本判決，應於判決送達後十日內，向本院提出上訴狀( 須附繕本 )。
                                    法院書記官  卓  俊  杰
中      華      民      國      九十      年      五      月      九    日
刑法第一百三十八條
毀棄、損壞或隱匿公務員職務上掌管或委託第三人掌管之文書、圖畫、物品，或致令
不堪用者，處五年以下有期徒刑。


司法院資訊處製作；財團法人民間司法改革基金會備份。
